【裁判字號】    95,訴,291
【裁判日期】    950515
【裁判案由】    毒品危害防制條例
【裁判全文】
臺灣彰化地方法院刑事判決               95年度訴字第291號
公  訴  人  臺灣彰化地方法院檢察署檢察官
被      告  甲○○
上列被告因違反毒品危害防制條例案件，經檢察官提起公訴（九
十五年度毒偵字第三二六號、第五一九號）及移送併案（九十五
年度毒偵字第六四六號、第一一○九號），本院裁定依簡式審判
程序判決如下：
    主  文
甲○○連續施用第一級毒品，累犯，處有期徒刑拾月；扣案之海
洛因參包（合計毛重零點玖公克）沒收銷燬之，注射針筒參支、
削尖吸管壹支及空塑膠袋貳拾壹個均沒收。又連續施用第二級毒
品，累犯，處有期徒刑伍月；扣案之吸食器壹個沒收。應執行有
期徒刑壹年壹月；扣案之海洛因參包（合計毛重零點玖公克）沒
收銷燬之，注射針筒參支、削尖吸管壹支、吸食器壹個及空塑膠
袋貳拾壹個均沒收。
    事  實
一、甲○○前曾於民國八十九年間先後二次犯竊盜罪，經本院各
    判處有期徒刑五月、八月，並定應執行有期徒刑一年確定，
    而其入監執行後，於九十年十月九日執行完畢。又於八十九
    年間因施用毒品案件，經送觀察、勒戒後，認無繼續施用毒
    品之傾向，於九十年四月十日執行完畢釋放，並由臺灣彰化
    地方法院檢察署檢察官以八十九年度毒偵字第五一六九號為
    不起訴處分確定。詎仍不知戒除毒癮，復基於施用第一級毒
    品海洛因之概括犯意，自九十四年十二月底某日起，至九十
    五年三月五日止，在其彰化縣花壇鄉○○村○○路一三二巷
    一號住處內，以將海洛因加水置於注射針筒內，再予施打手
    臂方式，連續施用海洛因多次。另基於施用第二級毒品甲基
    安非他命之概括犯意，自九十四年十二月二十三日起，至九
    十五年三月五日止，在其上揭住處，以將甲基安非他命置於
    玻璃吸食器內，再以火燒烤而吸食所產生煙霧之方式，連續
    施用甲基安非他命多次。嗣先於九十五年一月十三日下午五
    時許，為警持搜索票至其上揭住處搜索而查獲，並扣得其所
    有供施用海洛因所用之注射針筒一支、削尖吸管一支及空塑
    膠袋四個；再於九十五年一月十九日上午十時三十分許，為
    警持搜索票至其上揭住處搜索而查獲，並扣得其所有供施用
    海洛因所用之注射針筒二支、空塑膠袋十七個及供施用甲基
    安非他命所用之吸食器一個；復於九十五年一月二十七日下
    午六時三十分許，在彰化縣花壇鄉三春村後厝一巷為警查獲
    ，並扣得海洛因一包（毛重○‧三公克）；末於九十五年三
    月七日下午二時許，在彰化縣花壇鄉○○村○○路百姓公廟
    廣場前為警查獲，並扣得海洛因二包（合計毛重○‧六公克
    ）。
二、案經彰化縣警察局和美分局及鹿港分局分別報告臺灣彰化地
    方法院檢察署檢察官偵查起訴暨移送併案。
    理  由
一、訊據被告甲○○對於上揭施用第一級毒品海洛因及第二級毒
    品甲基安非他命之犯行均坦承不諱，且其於九十五年一月十
    三日、一月十九日、一月二十七日及三月七日先後為警查獲
    後，經警採集尿液送驗，結果第一次及第三次呈嗎啡、甲基
    安非他命陽性反應、第二次及第四次呈嗎啡陽性反應乙節，
    有委託檢驗尿液代號與真實姓名對照認證單四紙、彰化縣衛
    生局煙毒尿液檢驗成績書三紙及詮昕科技股份有限公司濫用
    藥物尿液檢驗報告一紙附卷可稽；又扣案之白粉三包經彰化
    縣警察局彰化分局檢驗結果，均呈海洛因反應，亦有該分局
    出具之扣押筆錄二份在卷可按，此外並有注射針筒三支、削
    尖吸管一支、吸食器一個及空塑膠袋二十一個扣案足資佐證
    ，顯見被告之自白與事實相符。又被告前於八十九年間曾因
    施用毒品案件，經送觀察、勒戒後，認無繼續施用毒品之傾
    向，於九十年四月十日執行完畢釋放，並由臺灣彰化地方法
    院檢察署檢察官以八十九年度毒偵字第五一六九號為不起訴
    處分確定乙節，有臺灣彰化地方法院檢察署刑案資料查註紀
    錄表、臺灣高等法院被告全國前案紀錄表各一份附卷可佐。
    綜上，本件事證明確，被告上揭施用第一級、第二級毒品之
    犯行，均堪認定。
二、核被告甲○○所為，係犯毒品危害防制條例第十條第一項之
    施用第一級毒品罪、第二項之施用第二級毒品罪。被告為施
    用而持有第一級毒品海洛因、第二級毒品甲基安非他命之低
    度行為，已分別為施用該級毒品之高度行為所吸收，不另論
    罪。其先後多次施用海洛因及甲基安非他命之行為，均時間
    密接，各觸犯構成要件相同之罪，顯均係基於概括犯意所為
    ，均應依連續犯規定，論以一罪，並加重其刑。又被告所犯
    上開二罪，犯意各別，行為互殊，應分論併罰之。另前開犯
    罪事實，原起訴書所漏列部分，與已載明起訴並經本院判決
    有罪部分，有裁判上一罪之關係，亦為起訴之效力所及，故
    本院自應併予審理，附此說明。末查，被告曾於八十九年間
    先後二次犯竊盜罪，經本院各判處有期徒刑五月、八月，並
    定應執行有期徒刑一年確定，而其入監執行後，於九十年十
    月九日執行完畢乙節，有臺灣彰化地方法院檢察署刑案資料
    查註紀錄表及臺灣高等法院被告全國前案紀錄表各一份在卷
    可憑，其於五年以內再犯本件有期徒刑以上之二罪，均構成
    累犯，均應依刑法第四十七條之規定遞加重其刑。爰審酌被
    告前即有毒品前科，經觀察、勒戒後，仍不能戒除毒癮，竟
    再度施用毒品戕害自身健康，及其犯罪之動機、目的、所生
    危害及犯罪後之態度等一切情狀，分別量處如主文所示之刑
    ，並定其應執行刑，以示懲儆。扣案之海洛因三包（合計毛
    重○‧九公克），係第一級毒品，應依毒品危害防制條例第
    十八條第一項前段之規定宣告沒收並銷燬；注射針筒三支、
    削尖吸管一支、吸食器一個及空塑膠袋二十一個，分別係被
    告所有供施用海洛因及甲基安非他命所用之物，業據被告供
    承在卷，爰依刑法第三十八條第一項第二款之規定宣告沒收
    。
據上論斷，應依刑事訴訟法第二百七十三條之一第一項、第二百
九十九條第一項前段，毒品危害防制條例第十條第一項、第二項
、第十八條第一項前段，刑法第十一條前段、第五十六條、第四
十七條、第五十一條第五款、第三十八條第一項第二款，判決如
主文。
本案經檢察官何蕙君到庭執行職務。
中    華    民    國    95    年    5     月    15    日
                          臺灣彰化地方法院刑事第一庭
                                      法  官    紀佳良
以上正本證明與原本無異。
如不服本判決，應於判決送達後十日內向本院提出上訴狀（須附
繕本）。
中    華    民    國    95    年    5     月    15    日
                                      書記官    陳錫威
附錄本案論罪科刑法條
毒品危害防制條例第十條：
施用第一級毒品者，處六月以上五年以下有期徒刑。
施用第二級毒品者，處三年以下有期徒刑。


司法院資訊處製作；財團法人民間司法改革基金會備份。
